臺灣高等法院臺南分院刑事判決
109年度上訴字第1201號
上  訴  人  臺灣臺南地方檢察署檢察官
被      告  蔡長峯



選任辯護人  張簡宏斌律師
上列上訴人因被告毒品危害防制條例案件，不服臺灣臺南地方法
院109年度訴字第27號中華民國109年8月26日第一審判決（起訴
案號：臺灣臺南地方檢察署108年度偵字第19215號），提起上訴
，本院判決如下：
    主  文
原判決撤銷。
甲○○犯販賣第二級毒品罪，處有期徒刑柒年肆月。未扣案之行動
電話壹支（含門號0000000000號SIM卡壹張）沒收，於全部或一
部不能沒收或不宜執行沒收時，追徵其價額。
    事  實
一、甲○○明知甲基安非他命係毒品危害防制條例第2條第2項第2
    款所定之第二級毒品，依法不得非法持有、販賣，竟基於販
    賣第二級毒品以營利之犯意，於民國108年10月19日凌晨約3
    、4時許，在其位於臺南市○區○○路000巷0○0號0樓之0住處，
    以新臺幣（下同）3千元之價格，販賣甲基安非他命1包予少
    年黃○見及其真實姓名不詳之友人（「Grinder」通訊軟體暱
    稱為「鑫安開發」），惟黃○見等人並未支付價金即離去，
    該包甲基安非他命並由黃○見持有。黃○見等人離去後，黃○
    見於該日上午6時許，再以通訊軟體「LINE」與持用不詳廠
    牌行動電話（門號0000000000號）之甲○○聯繫，請甲○○留下
    帳號資訊，以便匯款。甲○○隨即依黃○見所請，在該通訊軟
    體留下其郵局帳戶訊息（帳號：00000000000000號），以便
    黃○見匯款。惟黃○見及其友人尚未匯款前，因警執行網路巡
    邏時，在「Grinder」交友軟體上，發現黃○見似持有毒品，
    因而以誘捕偵查方式查獲黃○見持有甲基安非他命，經黃○見
    供述其毒品來源後，始循線查獲上情。
二、案經嘉義縣警察局布袋分局報請臺灣臺南地方檢察署檢察官
    偵查起訴。
    理  由
壹、程序部分
　　就本判決所引用之傳聞證據，本件當事人均明示同意有證據
    能力（本院卷152頁），且於本院審理時，經逐一提示後，
    迄於言詞辯論終結前，未聲明異議，本院認該些證據做成之
    過程、內容均具備任意性、合法性，其陳述與本件待證事實
    具有關聯性，合於一般供述證據之採證基本條件，且證明力
    非明顯過低，以之作為證據，均屬適當，依刑事訴訟法第15
    9條之5第1項規定，皆有證據能力。 
貳、實體部分：
一、認定犯罪事實所憑之證據及理由：
　㈠先予認定之事實
　　訊據被告甲○○固坦承其以行動電話，與黃〇見先透過「Grind
    er」通訊軟體聊天後，再互加LINE通訊軟體聯絡，並為附表
    所示之通話。黃○見於108年10月19日凌晨2時許，依約與其
    「Grinder」通訊軟體暱稱「鑫安開發」之不詳姓名友人，
    前往甲○○位於臺南市○區○○路000巷0○0號0樓之0住處，在黃〇
    見及該友人自被告住處離去時，黃○見取走甲基安非他命1包
    （約1公克），並表示會支付新臺幣（下同）3000元，但當
    場未交付價金。黃○見離去後，於同日上午6時許，在LINE通
    訊軟體上，詢問被告郵局帳號以便匯款，被告亦在通訊軟體
    上，提供其郵局帳戶帳號，但黃○見嗣後並未匯款至該郵局
    帳號等情，此核與證人黃○見所述相符，並有被告與黃○見之
    間如附表所示之LINE對話紀錄及被告郵局帳號之客戶基本資
    料在卷可佐（警卷14-19頁、39頁）。另黃○見當時未滿18歲
    （民國00年出生，年籍資料詳卷），係未成年人，而黃○見
    為警扣得知疑似甲基安非他命毒品1包，經送驗結果，確實
    檢出第二級毒品甲基安非他命成分（驗餘淨重0.420公克）
    ，亦有高雄市立凱旋醫院濫用藥物成品檢驗鑑定書在卷可查
    （本院卷113-114頁）。綜上，被告於上述時、地交付甲基
    安非他命毒品予未成年之黃○見及其友人，黃○見等人表示要
    支付3000元代價，被告嗣後於黃○見以通訊軟體詢問郵局帳
    戶以便匯款時，被告亦提供其郵局帳戶資料予黃○見等情，
    應堪認定。
  ㈡被告辯解及本件爭點
　1.被告雖對上述先予認定之事實不爭執，且坦承其行為構成轉
    讓第二級毒品予未成年人之犯行，惟矢口否認有販賣甲基安
    非他命予黃○見之故意，並辯稱：當時因剛開始施用甲基安
    非他命，不太會用，黃○見先在「Grinder」通訊軟體上，與
    其聊天稱：伊已用3 、4 年可教其施用，但要其自己準備毒
    品，並在LINE要求其上傳毒品照片以確認有毒品，黃○見之
    後與伊友人至其上址住處，施用甲基安非他命，離去時，欲
    索討剩餘甲基安非他命，其本不願讓與，但黃○見與伊友人
    堅持要取走，並以如未取得，則不願離去為要脅，其方同意
    由該二人自行分取部分甲基安非他命帶走，且其未向該二人
    要求價金，是該二人自己表示稍後會給付現金，黃○見後來
    以LINE詢問其帳號，但後來並未匯款，其無販賣甲基安非他
    命之故意云云。被告辯護人則為被告辯護稱：黃○見初稱被
    告無償提供，嗣後在偵、審中才稱被告販賣，而其所述販賣
    情節，明顯不一，被告剛開始接觸毒品，與黃○見等人又不
    熟識，而且黃○見與其友人是主動拿走甲基安非他命，故被
    告不可能是販賣甲基安非他命給黃○見等人，且黃○見多次擔
    任違反毒品危害防制條例案件之證人，均提供LINE對話紀錄
    ，查獲之警察單位又均為嘉義縣警察局布袋分局，黃○見證
    述之憑信性不無疑問。再者，卷內並無任何被告與黃○見等
    人約定好買賣毒品種類與數量之相關資料，且被告在黃○見
    等人離去多時後，才傳帳戶，被告根本無法確保黃○見等人
    支付價金，此與一般毒品交易狀況不同，故黃○見證述應不
    可採云云。
　2.按以營利之意圖交付毒品，而收取對價之行為，觸犯販賣毒
    品罪；苟非基於營利意圖，而以原價或低於原價有償轉讓毒
    品與他人，僅得以轉讓毒品罪論處；若無營利之意圖，僅基
    於幫助施用毒品者取得供施用毒品之目的，而出面代購，或
    共同合資購買並分攤價金及分受毒品，則屬應否成立施用毒
    品罪或其幫助犯之範疇（最高法院96年度台上字第5139號判
    決意旨參照）。
　3.本件被告坦承有轉讓甲基安非他命予未成年人黃○見之犯行
    ，綜合上述說明、先予認定之事實及被告辯解，本件被告是
    否成立販賣第二級毒品犯行，其應審酌者為被告交付甲基安
    非他命予黃○見，是否基於販賣甲基安非他命以營利之犯意
    。
 ㈢經查：
 1.證人黃○見證述之評價
 ⑴證人黃○見初於警詢證稱：為警扣得之甲基安非他命是網友在
   前（18）天晚上在臺南市○區○○路000巷附近，無償給我的云
   云（本院卷95-96頁）；但嗣後於警詢時改稱：該包甲基安非
   他命是在108年10月19日02時許，我與我朋友（Grinder通訊
   軟體暱稱「鑫安開發」）一同前往Line通訊軟體暱稱「北方
   雲嘉南駐區」（即被告）位於台南市○○路000巷住處，我與我
   朋友暱稱「鑫安開發」以3000元向他購得1小包毒品安非他命
   ，重量約1公克，因當下沒有足夠的錢，所以先跟他欠著，以
   後才匯款給他；另所購買之毒品我朋友說不方便把毒品放他
   家，所以先把毒品放在我這裡，即這次遭警方所查扣之這1包
   毒品安非他命。經我指認與我交易毒品之Line通訊軟體暱稱
   「北方雲嘉南駐區」是編號六號（即被告甲○○）等語（警卷9
   -11頁）。
 ⑵於偵查中證稱：當時被告說可以賣給我們，價錢也是我們問，
   被告說的，我們拿走安非他命還沒有付錢，有說之後再拿錢
   給他，後來想用匯的，所以才跟他要帳戶，我們並未跟被告
   說如果不讓我們拿走甲基安非他命，就不願離開，被告當時
   確實想要賣給我們等語（偵卷61-63頁）。
 ⑶於原審證稱：毒品是我朋友要跟他買，東西放在我身上，我朋
   友就問被告說怎麼算，後來就說那我們先拿，之後再匯錢給
   被告，已忘記何人決定價格是3000元，被告拿出一包甲基安
   非他命說有3公克，我們說那就取三分之一，我們問說有無磅
   秤，被告說沒有，所以我們就抓大概的量，取走三分之一，
   本來我朋友要領款叫我交給被告，但我不想從我這裡交付金
   錢，所以，我朋友叫我向被告要帳戶，再匯錢給被告，都是
   透過我聯絡等語（原審卷148-150、170-171頁）。
 ⑷衡諸證人黃○見上開證述，除初於警詢稱：其為警扣得之甲基
   安非他命，係被告無償轉讓者外，其就被告如何應允出售300
   0元之甲基安非他命予其及其友人，及其等未支付金錢，被告
   嗣後經其詢問，遂提供帳號欲讓其等匯款等情，於偵、審中
   證述一致。又證人黃○見與被告係透過網路交友平台「Grinde
   r」認識，當日係初次見面，彼此並無糾紛與怨隙，證人黃○
   見並無誣陷被告入罪之必要。且黃○見雖係因持有甲基安非他
   命為警查獲後，經警訊問毒品來源，始陳述毒品來源為被告
   。然黃○見於108年10月20日為警查獲，初次警詢並未稱被告
   有販賣甲基安非他命犯行，而係稱：被告係無償提供云云，
   係員警依黃○見與被告LINE對話內容（警卷14-19頁），於108
   年11月1日借訊當時遭收容之黃○見，黃○見始陳述被告以3000
   元代價販賣甲基安非他命，若黃○見係為求自身利益，而有意
   誣陷被告販賣毒品，其在第一次警詢即可陳述被告販賣甲基
   安非他命，無須稱被告僅係無償轉讓，而直至員警分析其與
   被告之LINE對話內容後，始在第二次警詢陳述被告販賣甲基
   安非他命。再者，黃○見雖稱欲付款者為其上述友人，然黃○
   見既持有該購入之毒品，且嗣後又在「Grinder」通訊軟體上
   張貼與毒品相關訊息，而為警以「誘捕偵查」查獲，顯然黃○
   見亦有權處分該毒品，故黃○見與其上述友人均應為被告販賣
   之對象。是以，本院認證人黃○見所為被告以3000元代價出售
   甲基安非他命予黃○見及其友人之證述，應可採信。
 2.證人黃○見證述有以下證據可資佐證
 ⑴黃○見所述被告提供其郵局帳戶，及其自被告上址住處離去時
   所拿取而為警扣得者，確為甲基安非他命等情，有其與被告
   二人間LINE對話紀錄及被告郵局帳號之客戶基本資料與高雄
   市立凱旋醫院濫用藥物成品檢驗鑑定書在卷可資佐證。
 ⑵析論被告與黃○見間LINE對話紀錄，對話紀錄顯示：
 ①證人黃○見與其友人，自被告住處拿取甲基安非他命離去後，
   因未付款，黃○見於該日（108年10月19日）清晨6時許，先以
   LINE通訊軟體詢問被告帳戶資料，二人之對話為「黃○見：你
   有帳戶嗎？哥」、「被告：有」、「黃○見：給我號碼」、「
   被告：郵局0000000-0000000」、「黃○見：我朋友有密你嗎
   」、「被告：你說軟體啊」、「黃○見：不知道」、「被告：
   我不知道你朋友是哪一個」、「黃○見：喔喔」。
 ②被告嗣後在同日上午10時25分許，另主動詢問黃○見「被告：
   所以你朋友哪時會拿錢過來。」、「黃○見：晚一點」。
 ③於同日下午7時56分許，黃○見又回覆被告，「黃○見：晚一點
   ，他今天被他家人坑了30萬」、「被告：恩恩．家人還是得防
   。」、「黃○見：是因為他阿伯子彈簽賭。」；最後，被告尚
   在同日晚上8時36分許詢問黃○見「被告：所以他今天會拿過
   來嗎？」。
 ④依上述通話內容，被告不僅依黃○見詢問，告知其郵局帳戶資
   料，且在後來對話中，亦未曾質疑黃○見何以要其提供帳戶，
   何以黃○見朋友要與其通話。且主動詢問黃○見，其朋友何時
   要拿錢過來，另在黃○見表示友人因遭騙，會晚一點時，被告
   最後尚且主動詢問今天是否會拿錢過來。由上述通話內容觀
   之，被告不僅未曾對黃○見表示無須交付金錢，尚且告知帳戶
   號碼，且多次主動詢問黃○見友人何時交付金錢，此核與證人
   黃○見證述被告以3000元代價出售甲基安非他命，其與友人先
   拿走甲基安非他命，並未付款，嗣後向被告要帳戶以便付款
   ，但尚未付款之證述相符，應可補強黃○見不利被告之證述為
   真實。
 ㈣按販賣第二級毒品本無一定價格，各次買賣之價格，可能各有
   差異，隨供需雙方之資力、關係之深淺、需求之數量、貨源
   之充裕與否、販賣者對於資金之需求如何即殷切與否，以及
   政府查緝之態度，進而為各種不同之風險評估，而為機動性
   之調整，是其價格標準，自非一成不變，且販賣者從各種「
   價差」或「量差」或係「純度」謀取利潤方式，或有差異，
   然其所圖利益之非法販賣行為目的，則屬相同，並無二致。
   本案上開販賣第二級毒品之行為，雖因未當場查獲販毒事實
   ，無從察知其販賣毒品確實數量、純度，亦無從知悉販入之
   價格，以為是否高價賣出之比較，惟毒品危害防制條例所處
   罰之「販賣」毒品罪，所著重者為在主觀上有藉以牟利之惡
   性，及對毒品之擴散具有較有償或無償轉讓行為更嚴重之危
   害性，被告等有無「營利」之意圖係從客觀之社會環境、情
   況及證人、物證等資料，依據證據法則綜合研判認定。衡諸
   毒品甲基安非他命量微價高，且依一般社會通念以觀，販賣
   行為在通常情形下均係以牟利為其主要誘因及目的，倘非有
   利可圖，絕無甘冒重罰風險而為之之理。從而，舉凡其有償
   交易，除足反證其確另基於某種非圖利本意之關係外，通常
   尚難因無法查悉其販入價額作為是否高價賣出之比較，而諉
   無營利之意思，致阻卻販賣犯行之追訴。本件被告否認有販
   賣甲基安非他命犯行，惟其於本院審理時陳稱：之所以會向
   黃○見詢問「你朋友何時會拿錢過來」及提供帳戶，是因為買
   毒品（甲基安非他命）花了5千元，黃○見他們過來，也沒教
   什麼東西，講兩句話，就將東西拿走，5千元就沒了，他們只
   用3000元，至少覺得不要賠那麼多錢等語（本院卷169-170頁
   ），可見被告確有以3000元價格，出售甲基安非他命1包給黃
   ○見及其友人以彌補其購買毒品之花費，其主觀上確有營利之
   意圖甚明。
 ㈤按刑事法之販賣罪，係基於禁止管制物品擴散、流通之立場而
   為規範，故販賣行為以物品是否已經交付予買方，作為犯罪
   既、未遂之區別標準，至於賣方是否已經收得價金或約定之
   對價，則非所問。此與民事法之買賣，係本於誠信之要求，
   而以雙方是否已為對待給付，作為契約履行完竣之區別者，
   尚屬有間（最高法院103年度台上字第2297號判決意旨參照）
   。因此，被告販賣毒品犯行，雖尚未交付價金，如毒品業已
   交付，仍屬既遂。本件被告既已將甲基安非他命1包交付黃○
   見及其友人，縱嗣後黃○見及其友人尚未交付價金予被告，揆
   諸前開說明，仍應認已達既遂階段。
 ㈥被告辯解不可採之理由
　 被告雖以前詞為辯，惟查：
 1.若被告確係因黃○見與其友人不願意離去，出於無奈，始無償
   轉讓甲基安非他命，則被告應對黃○見避之唯恐不及，且在黃
   ○見請其提供屬私密資料之個人帳戶資料時，會心生懷疑，表
   明無須付款之意。然依上述被告與黃○見間LINE通話內容，被
   告不僅依黃○見詢問，告知其個人郵局帳戶資料，且在對話中
   ，未曾質疑黃○見何以要其提供帳戶，何以黃○見朋友要與其
   通話，甚至主動詢問黃○見，其朋友何時要拿錢過來，另在黃
   ○見表示友人因遭騙，會晚一點時，尚且主動詢問其友人今天
   是否會拿錢過來，此等LINE對話情節，顯示被告與黃○見等人
   應事先已約定金錢支付，顯與被告所為迫於無奈，始無償提
   供甲基安非他命予黃○見等人之辯解相違。酌以被告亦自承：
   他們（黃○見及其朋友）當下有約定要給錢，3000元是他們講
   的金額等語（警卷4頁），可見被告所為其迫於無奈，始無償
   轉讓甲基安非他命之辯解，應不可採。
 2.被告雖又以被告剛開始接觸毒品，與黃○見初次見面，不可能
   販賣毒品，而黃○見證述前後不一，且黃○見原本是與被告約
   定至住處訓練勃起，警方提供之LINE對話紀錄，未見雙方買
   賣毒品約定，另黃○見在108年至109至少四次擔任毒品危害防
   制條例案件之證人，均提供LINE對話紀錄，移送機關亦均為
   嘉義縣警察局布袋分局，其動機不無可議為由，質疑黃○見所
   為被告欲以3000元代價販賣甲基安非他命之證述不可採。然
   證人黃○見雖初於警詢時稱：被告係無償讓與甲基安非他命，
   與嗣後所述向被告購買者不同，然黃○見嗣後於偵、審中就被
   告以3000元代價出售甲基安非他命1包等情，均證述不移，且
   如前所述，黃○見若係為求自身利益，或者與員警配合而有被
   告所述「誘捕偵查」之情事而有意誣陷被告，其在第一次警
   詢即可陳述被告販賣，無須稱被告僅係無償轉讓，直至員警
   分析其與被告之LINE對話內容後，始在第二次警詢陳述被告
   販賣甲基安非他命。又毒品交易與施用毒品本屬二事，無毒
   癮者販賣毒品，所在多有，故被告是否剛開始接觸毒品應與
   判斷其本件販賣毒品犯行無涉。至於黃○見是否係與員警配合
   實施誘捕偵查部分，卷內對此並無明確證據，且本件被告與
   黃○見在「Grinder」通訊軟體結識，及以LINE通訊軟體相約
   見面時，並無偵查機關介入之情事。況且，就如何查獲另案
   陳仕峯違反毒品危害防制條例案件乙節，嘉義縣警察局布袋
   分局員警蕭輝儒稱：當時是先聲請陳仕峯的搜索票，從陳仕
   峯的手機LINE通訊軟體找到與「黃〇見」的對話，透過戶役政
   系統查詢找到黃〇見，取得他媽媽同意，使用黃〇見的手機，
   發現LINE通訊軟體有與李昱昇的對話，進而聲請李昱昇的搜
   索票，有原審公務電話紀錄在卷可查（原審卷91頁），亦無
   被告所述黃○見與員警配合實施「誘捕偵查」進而可能影響其
   證述憑信性之情事。至於被告與黃○見間LINE對話紀錄雖未出
   現毒品交易種類、金額等訊息，然本件被告與黃○見等人係當
   面達成以3000元代價出售甲基安非他命1包，且黃○見與被告
   透過通訊軟體相約見面之目的，初本即非為毒品交易，而係
   黃○見表示可透過施用安非他命訓練被告勃起反應（詳如附表
   所示對話譯文），自不可能事前在通訊軟體中出現毒品交易
   種類、金額之對話。是以，被告以前開事由辯稱：證人黃○見
   所為被告販賣甲基安非他命之不利證述有疑，應不可採。
 ㈦綜上所述，本件事證明確，被告上開共同販賣第二級毒品之犯
   行，已堪認定，應依法論科。
二、論罪科刑：
  ㈠被告行為後，毒品危害防制條例第4條第2項業於109年1月15
    日修正公布，並自公布後6 個月後即109年7月15日生效施行
    。而修正前毒品危害防制條例第4條第2項規定：「製造、運
    輸、販賣第二級毒品者，處無期徒刑或七年以上有期徒刑，
    得併科新臺幣一千萬元以下罰金」，修正後規定：「製造、
    運輸、販賣第二級毒品者，處無期徒刑或十年以上有期徒刑
    ，得併科新臺幣一千五百萬元以下罰金」；另同條例第9條
    修正後之規定，除修正前規定「成年人對未成年人犯前三條
    之罪者，依各該條項規定加重其刑至二分之一」，增列成年
    人對未成年人販賣毒品者，亦應加重，經比較新舊法結果，
    修正後之該條例第4條第2項法定刑較修正前提高，另同條例
    第9條規定，增列成年人對未成年人販賣毒品應加重其刑之
    規定。依刑法第2條第1 項前段之規定，本件自應適用行為
    時即修正前毒品危害防制條例第4條第2項之規定論處，且不
    適用修正後該條例第9條加重其刑之規定。
  ㈡核被告所為，係犯修正前毒品危害防制條例第4條第2項之販
    賣第二級毒品罪。被告持有甲基安非他命之低度行為，為其
    販賣之高度行為所吸收，不另論罪。
  ㈢本件是否有修正前毒品危害防制條例第17條第2項之適用？
　  按修正前毒品危害防制條例第17條第2項規定「犯第4條至第
    8條之罪於偵查及審判中均自白者，減輕其刑」，就自白販
    賣毒品犯行減輕其刑之規定，其所謂自白，係指行為人對販
    賣毒品犯罪事實之全部或主要部分為承認犯罪之供述而言。
    有無營利之意圖，乃販賣毒品與轉讓毒品、為他人購買毒品
    而幫助施用毒品等犯罪之主要分野，亦為各該犯罪異其刑罰
    輕重之原因，自屬販賣毒品犯罪之重要構成要件事實（最高
    法院102年度台上字第5201號判決意旨參照）。查本件被告
    係犯修正前毒品危害防制條例第4條第2項之販賣第二級毒品
    罪，業經本院認定如前，被告於偵查及原審雖已坦承有交付
    甲基安非他命1包予黃○見及其友人，但否認有何販賣與轉讓
    毒品之犯意；於本院審理時雖坦承轉讓甲基安非他命予黃○
    見之犯行，但仍否認主觀上有販賣第二級毒品之犯意，亦否
    認有營利之意圖，已如前述，揆諸前揭判決意旨，本件難認
    被告有所謂自白犯行之情事，而與修正前毒品危害防制條例
    第17條第2項減輕規定，尚有未符，附此說明。
參、撤銷改判理由：
一、原審以證人黃○見之證詞憑信性有疑，及認被告於原審所辯
    甲基安非他命非出於移轉意思而交付為由，認被告販賣第二
    級毒品犯行無法證明，未整體觀察卷內被告與黃○見間LINE
    通訊內容所揭示之情形而詳加推求，遽就被告販賣第二級毒
    品犯行為無罪判決，應有未當，檢察官據此提起上訴指摘原
    判決不當，上訴應有理由。另證人黃○見係少年，原判決未
    依少年事件處理法第83條第1項規定，遮隱其真實姓名，亦
    有未當。原判決既有上述不當之處，自應由本院撤銷改判。
二、量刑
　　審酌被告明知甲基安非他命係戕害他人身心之毒品，竟無視
    國家杜絕毒品犯罪禁令，仍為本案之犯行，戕害國民身心健
    康，危害社會治安，應予非難。兼衡被告除因施用毒品受觀
    察勒戒處分外，並無前科，素行尚佳，有臺灣高等法院被告
    前案紀錄表在卷可查，犯後僅坦承轉讓甲基安非他命之事實
    ，而否認販賣行為，及本案販賣對象僅1人、次數1次，尚未
    實際取得價金等犯罪情節，暨被告自陳專科畢業之智識程度
    ，離婚，無子女，擔任專業○○○○理事長，月收入約2-3萬元
    等一切情狀，量處被告如主文第二項所示之刑，以示懲儆。
三、沒收：
  ㈠被告為取得販賣甲基安非他命所得，而持以與黃○見聯絡之不
    詳廠牌行動電話1支（含門號0000000000號SIM卡1張），雖
    未扣案，仍應依毒品危害防制條例第19條第1項規定宣告沒
    收，於全部或一部不能沒收或不宜執行沒收時，應回歸適用
    刑法第38條第4項規定，追徵其價額。
  ㈡本件被告尚未實際取得販賣毒品價金，業如前述，被告就本
    件販賣第二級毒品犯行，實際並未取得任何犯罪所得，爰不
    予宣告沒收及追徵。至於黃○見等人向被告購得之甲基安非
    他命1包，業已於黃○見少年非行為沒收銷燬（原審109少護
    字第224號宣示筆錄），附此說明。
據上論斷，應依刑事訴訟法第369條第1項前段、第364條、第299
 條第1項前段，毒品危害防制條例第4條第2項（修正前）、第19
條第1項，刑法第11條前段、第38條第4 項，判決如主文。
本案經檢察官徐書翰提起公訴，檢察官蘇榮照提起上訴，檢察官
鄭益雄庭執行職務。
中　　華　　民　　國　　110 　年　　2 　　月　　25　　日
　　　　　　　　　刑事第六庭    審判長法　官  張瑛宗
　　　　　　　　　　　　　　　　　　  法　官  李秋瑩
　　　　　　　　　　　　　　　　　　  法　官  林坤志
以上正本證明與原本無異。
如不服本判決應於收受送達後20日內向本院提出上訴書狀，其未
敘述上訴理由者，並得於提起上訴後20日內向本院補提理由書（
均須按他造當事人之人數附繕本）「切勿逕送上級法院」。
                              　　　　書記官  凌昇裕
中　　華　　民　　國　　110 　年　　2 　　月　　25　　日
附錄本案論罪科刑法條：
修正前毒品危害防制條例第4條第2項
製造、運輸、販賣第二級毒品者，處無期徒刑或7年以上有期徒
刑，得併科新臺幣1千萬元以下罰金。　　

附表：被告與黃○見LINE通訊對話畫面（【】內時間為黃○見行動電話閱讀訊息時間）  內容要旨 對話內容 黃○見與被告聯繫前往被告住處訓練勃起     【109.10.18，原判決誤為109.8.18】 　　黃：安。／被：安阿。【23:16】黃：安安。／被：恩恩。黃：我要2:00才能出門喔。／被：如果我那時還沒睡著。【23:19 】黃：哈哈．為了訓練你只能撐．哈哈。／被：我們認識的。【23:22 】黃：？／被：之前你拿威的．我只是最近開始練習．哈哈。黃：喔喔。／被：超難的。黃：所以。／被：所以我還沒學會。黃：喔喔．阿你哪有威齁．剛開始會需要威輔助。／被：我體質不同．都沒用。黃：我就問有沒有。／被：有阿．當然有威。【23:29 】黃：那就對了不要答非所問。／被：OK。 黃○見與被告確認被告有無甲基安非他命 黃：嗯．啊．現在我要確定一件事。／被：恩，你說。 黃：你說你有東西。／ 被：恩。黃：我看。／被：＠＠。 黃：怎。／被：拍照，不好吧。 黃：等等視訊。／被：這很敏感不是嗎。【23:34 】 黃：所以我沒要你拍照．可以嗎／被：〔被告收回訊息（被告偵查坦承係將其拍攝上傳甲基安非他命照片收回之訊息）〕。 黃：嗯嗯。／被：不過幹嘛拍照。 黃：看到了．我沒要你拍我說要視訊看==。／被：哈哈．低調．沒關係。 黃：嗯。／被：沒關係。黃：嗯嗯／。被：其他細節見面在講就好。【23:41 】 黃○見表示當晚專程前往訓練被告性勃起反應／被告表示不需要一定今晚前來           黃：嗯嗯．你的威給我看看．有那些。／被：目前都缺貨．剩下ㄐㄐ威．前幾天剛進貨泰國液態威。 黃：我看看。／被：〔液態威而鋼商品照片〕。 黃：嗯嗯。／被：今天不用吃啦．抱抱．聊聊．吹吹就好．純練習。【23:51 】 黃：＝＝。／被：不然如果真的硬．到時怎麼辦．雖然機率只有0.01% 。黃：反正我只管訓練勃起。／被：哈哈．感覺很專業．怎麼訓練．好好奇。【23:54】黃：本來就是啊我去的目的就只是為了訓練．不然呢。／被：好好．哈哈。【23:54 】 黃：不然你想想。／被：所以你白天都在附近上班啊．我看距離都很近。 黃：我沒得到任何好處為什麼我要做成這樣。／被：好好．謝謝．弟幫我。 黃：謝啥．＝＝．反正吃力不討好啊。／被：你幫我當然要跟你說聲謝謝啊。黃：用說的有用嗎？／被：〔低頭貼圖〕。【23:57】 【109.10.19，原判決誤為109.10.19】 黃：哎。／被：我是想說學不會大不了是放棄而已．哈哈。【00:00 】 黃：＝＝．不試就說學不會。被：等你教個幾次後看有沒有進步。 黃：廢話。／被：不過你幾點要回家啊。 黃：當然啊．我自己會安排時間。／被：恩恩．那就好。 黃：哎．我啊自作孽．沒事．我想想怎麼收學費．哈哈。／ 被：？0.0 。【00:07 】 黃：哈哈。／被：0.0 。黃：哈哈．放心吧。／被：哥可以不學沒關係．哈哈ＸＤ。【00:09 】 黃：＝＝。／被：不收學費才學．哈哈。黃：我為了你把行程都推掉了．你跟我這樣說．這樣對嗎。／被：哥不一定要今天拉．弟有事可以先去忙阿。【00:10 】 黃：我都推掉了〔嘆氣貼圖〕。／被：在接回來ＸＤ。 黃○見與被告有關圈內法則對話 黃：你說接就接阿．你齁．到底誰帶你的啊．怎麼有辦法讓你這樣。／被：圈內的大家都認識啊。黃：廢話。／被：所以帶我的我都很熟的。 黃：不去打聽一下。／被：我知道．你也很有名。 黃：我也很有名？／被：買威的客人．也都認識你ＸＤ。 黃：為什麼是也。／被：沒關係．都過去了．我就學看看。 黃：安．恩恩．你的客人．有說到．我不好惹嗎？／被：忘了．我對八卦沒興趣．哈哈。 黃：那就好．知道太多不是好事。／被：每個人都有自己不願讓別人知道的事。 黃：不不不不同。／被：所以我不會想去了解。 黃：嗯嗯．等等我要教你一些生存之道。／被：好ＸＤ。 黃：哎．有些事一定要讓你懂．不然你很難在這個圈子過下去。／被：好．到時聽聽弟弟說什麼。 黃○見提到前往被告住處方式 黃：不是聽．是要記．我等等看怎麼過去在跟你說。／被：好的。【00:36】 黃：應該會叫司機載。／被：＠＠。【00:36 】 黃：？。／被：司機。黃：對啊。／被：那回去時候？【00:36 】 黃：司機啊．不然勒。／被：那個人．這麼好．接送你0.0 。 黃：想太多。／被：他也知道．你要來教人？【00:39 】 黃：安安．嗯嗯．他也有用。／被：恩恩。黃：安安．嗯嗯．等等說。／被：嗯。 黃；別睡著啊。／被：好的。 黃：嗯嗯。／被：〔睡著貼圖〕。【01:31 】 黃○見詢問地址及被告表示會下樓接人 黃：哈哈．欸欸．這位哥哥．沒地址我怎麼去．＝＝。／被：有啊．○○路000 巷。【01:43】 黃：喔喔．好喔．等等．要去了。／被：好．感覺隨時都可以睡著．等你。【02:06】 黃：喔喔。／被：來在睡．哈哈。 黃：喔喔。／被：你到這多久。 黃：不久．幾號。／ 被：你到了路邊都能停車．我下去。【02:16】 黃：下來。／被：好．沒看到人。【02:19】 黃○見詢問帳戶及被告詢問友人是否會提款前來 黃：你有帳戶嗎．哥。／被：有。【06:00】 黃：給我號碼。／被：郵局0000000-0000000。【06:10】 黃：我朋友有密你嗎。／被：你說軟體嗎。【06:14】 黃：不知道。／被：我不知道你朋友是哪一個。 黃：喔喔。／被：所以你朋友哪時會拿錢過來。【10:25】 黃：晚一點．他今天被他家人坑了30萬。／被：恩恩．家人還是得防。【20:19】 黃：是因為他阿伯子彈簽賭。    【今天--109.10.20】 被：所以他今天會拿過來嗎？【08:36】